【裁判字號】    98,家聲,129
【裁判日期】    980420
【裁判案由】    遺產管理人管理費用
【裁判全文】
臺灣臺南地方法院民事裁定             98年度家聲字第129號
聲  請  人  財政部國有財產局臺灣南區辦事處臺南分處
法定代理人  乙○○
上列聲請人聲請酌定遺產管理人報酬事件，本院裁定如下：
    主      文
聲請人財政部國有財產局臺灣南區辦事處臺南分處得請求代為管
理被繼承人甲○○遺產之報酬合計為新臺幣貳萬壹仟捌佰玖拾元
。
聲請程序費用新臺幣伍佰元由被繼承人甲○○之遺產負擔。
    理      由
一、本件聲請意旨略以：聲請人經本院97年度財管字第132號民
    事裁定暨98年度家抗字第6號民事裁定選任為被繼承人甲○
    ○之遺產管理人確定。聲請人即盡遺產管理人之職責，依民
    法第1179條之規定搜尋其遺產，得知莊君遺有坐落於臺南縣
    下營鄉○○段603-1地號土地，業經債權人臺灣中小企業銀
    行股份有限公司聲請本院民事執行處98年執字第19309號給
    付借款強制執行事件查封拍賣。本遺產管理案中，被繼承人
    雖遺留土地及建物，惟其遺產中並無現金，致聲請人之管理
    報酬無從獲償，現其債權人已聲請本院民事執行處拍賣莊君
    遺產，聲請人就管理職務之報酬依法得以參與分配，確有請
    求裁定遺產管理人報酬之實益及必要。依據民法第1183條規
    定，遺產管理人得請求報酬，其數額由親屬會議按其勞力及
    其與被繼承人之關係酌定之。惟被繼承人甲○○並無親屬會
    議可資酌定報酬，茲依財政部頒訂「代管無人承認繼承遺產
    作業要點」第14點第3款規定，管理報酬，應依民法第1183
    條規定，聲請法院酌定，並請優先分配，其請求標準，不得
    低於孳息收入部分10分之3及遺產現值100分之1，經查被繼
    承人甲○○遺產總計新台幣（下同）2,189,000元整。其上
    揭不動產之總值係依據本院民事執行處98年執字第19309號
    給付借款強制執行事件不動產鑑價成果；因而，管理報酬按
    遺產價值100分之1計為21,890元等語。
二、經查：聲請人主張上開事實，業據提出本院97年度財管字第
    132號、98年度家抗字第6號民事裁定、裁定確定證明書、土
    地建物查詢資料、本院98年4月8日南院龍98執源字第19309
    號民事執行處函等影本各乙份及被繼承人甲○○之遺產管理
    報酬計算表1份為證，堪認為實在，則被繼承人之遺產合計
    為2,189,000元，聲請人請求21,890元之報酬，於法核無不
    合，應予准許。
三、依非訟事件法第157條，裁定如主文。
中    華    民    國    98    年    4     月    20    日
                  家事法庭法  官    楊佳祥
右為正本係照原本作成。
如對本裁定抗告須於裁定送達後10日內向本院提出抗告狀，並應
繳納抗告費新臺幣1000元。
中    華    民    國    98    年    4     月    20    日
                           書記官   葉芳如


司法院資訊處製作；財團法人民間司法改革基金會備份。
